【裁判字號】    90,易,155
【裁判日期】    900504
【裁判案由】    贓物
【裁判全文】
臺灣新竹地方法院刑事判決                            九十年度易字第一五五號
    公  訴  人  臺灣新竹地方法院檢察署檢察官
    被      告  甲○○
右列被告因贓物案件，經檢察官提起公訴（八十九年度偵字第四七三八號），本院判
決如左：
    主      文
鐘正隆收受贓物，累犯，處有期徒刑伍月，如易科罰金，以佰元折算壹日。
    事      實
一、甲○○前有違反麻醉藥品管理條例、賭博等前科紀錄，並於民國八十五年間因違
    反麻醉藥品管理條例案件，經本院判處有期徒刑六月確定，於八十五年六月十八
    日易科罰金執行完畢，猶不思正途，明知車牌號碼ＬＲ─六一００自小客車係贓
    物（為黃文正所有，於八十九年三月十三日上午七時許，在桃園縣桃園市○○路
    ○段五九九巷八十二號住處前失竊），竟於同年三、四月間某日（三月十三日上
    午七時以後），在桃園縣桃園市文昌國中旁，自真實姓名不詳綽號「阿郎」之成
    年男子處收受之，甲○○因上開車輛未懸掛車牌，旋即懸掛自己所有車牌號碼Ｊ
    Ｌ─三七五八號之車牌，並予以駕駛使用之。嗣於同年八月二日上午十一時三十
    分許，在新竹縣峨眉鄉七星村一鄰河背五十四號之一處甲○○住處，為警查獲。
二、案經新竹縣警察局竹東分局報請臺灣新竹地方法院檢察署檢察官偵查起訴。
    理      由
一、訊據被告甲○○固坦承於右揭時地自不詳姓名年籍綽號「阿郎」之成年男子處收
    受未掛車牌之自小客車，及改懸掛其所有車牌駕駛使用等情不諱，雖辯稱：伊不
    知為贓車云云。惟查：
    （一）、被告住處為警查獲之前述自小客車，係車主黃文正所有於八十九年三月
            十三日上午七時在桃園縣桃園市○○路○段五九九巷八十二號前失竊之
            自小客車，並由其報案一節，業據被害人黃文正於警訊中陳明在卷，並
            有其出具之贓證物品認領保管收據及車輛竊盜、車牌失竊資料個別查詢
            報表－查詢車輛認可資料、車籍作業系統－查詢認可資料各一紙在卷可
            稽。
    （二）、被告自承：該不詳姓名年籍綽號「阿郎」之成年男子交付該部自小客車
            時，：：，伊說要使用一星期，伊要還車時已找不到綽號「阿郎」之人
            云云，佐以，被告既不知該不詳姓名年籍綽號「阿郎」之成年男子之真
            實姓名，顯見渠等非相當熟稔，被告稱使用一星期後如何還車，尚有可
            疑；復據被告於本院審理時所自承，當時該自小客車沒有車牌，僅憑綽
            號「阿郎」之成年男子告知他說車輛之行車執照及牌照被警察扣留，是
            被告於收受該自小客車時，理應對於該車是否係該男子所有及為何無車
            牌等情，應有疑義，猶輕率收受該來路不明自小客車；況被告於車子牽
            回時隨即改懸掛其所有之ＪＬ─三七五八號車牌於該贓車上予以騎乘使
            用，又其未持有該車之來源證明行照等證件，均與一般借用他人車輛使
            用之情有違，足徵被告於收受該車當時即已知悉該車係來路不明之贓物
            甚明。參以證人黃文正在偵查中到庭證述：該車被偷五、六個月，車子
            開了三萬多公里，輪胎都磨平了等語，足見被告使用該車頻繁，與僅欲
            使用一星期即還車之情均有未合。本件事證明確，被告上述所辯即無足
            採，犯行堪以認定。
二、核被告所為，係犯刑法第三百四十九條第一項之收受贓物罪。被告甲○○前於八
    十五年間因違反麻醉藥品管理條例案件，經本院判處有期徒刑六月確定，於八十
    五年六月十八日易科罰金執行完畢，有臺灣新竹地方法院檢察署刑案資料查註紀
    錄表及臺灣高等法院被告全國前案紀錄表在卷可稽，其於執行完畢後五年以內再
    犯有期徒刑以上之本罪，為累犯，應依刑法第四十七條規定加重其刑。爰審酌被
    告之素行、犯罪之手段、目的、犯罪所生之危害、犯罪後之態度等一切情狀，量
    處如主文所示之刑，並諭知易科罰金之折算標準。
據上論斷，應依刑事訴訟法第二百九十九條第一項前段，刑法第三百四十九條第一項
、第四十一條第一項前段、第四十七條，罰金罰鍰提高標準條例第一條前段，第二條
，判決如主文。
本案經檢察官林鳳師到庭執行職務。
中      華      民      國    九十      年      五      月      四      日
                                  臺灣新竹地方法院刑事第一庭
                                      法  官  林  秋  宜
右正本證明與原本無異。
如不服本判決，應於判決送達後十日內向本院提出上訴狀（應附繕本），上訴於臺灣
高等法院。
                                      書記官  張  雲  娥
中      華民      國    九十      年      五      月      四      日
附錄本案論罪科刑法條：
刑法第三百四十九條第一項
收受贓物者，處三年以下有期徒刑、拘役或五百元以下罰金。


司法院資訊處製作；財團法人民間司法改革基金會備份。
